pt-PT: Extensão da nota mais grave do clarinete contra-alto: Dó grave; Ré grave; Mi♭ grave; Outra
zh-TW: 倍中音單簧管最低音延伸: 低音 C; 低音 D; 低音 E♭; 其他
pt-BR: Extensão da nota mais grave do clarinete contra-alto: Dó grave; Ré grave; Mi♭ grave; Outro
ru: Расширение нижнего диапазона контра-альтового кларнета: Нижняя До; Нижняя Ре; Нижняя Ми-бемоль; Другое
pl: Rozszerzenie najniższej nuty klarnetu kontraaltowego: Niskie C; Niskie D; Niskie E♭; Inne
fi: Kontra-alttoklarinetin matalin nuotti (laajennus): Matala C; Matala D; Matala E♭; Muu
en: Contra-alto clarinet lowest note extension: Low C; Low D; Low E♭; Other
sl-SI: Podaljšanje najnižjega tona kontra-altovskega klarineta: Nizki C; Nizki D; Nizki Es (E♭); Drugo
it: Estensione della nota più bassa del clarinetto contralto: Do basso; Re basso; Mi♭ basso; Altro
es: Extensión de la nota más grave del clarinete contralto: Do grave; Re grave; Mi bemol grave; Otra
ko: 콘트라알토 클라리넷 최저음 확장: 로우 C; 로우 D; 로우 E♭; 기타
lt-LT: Kontraalto klarneto žemiausių natų diapazono prailginimas: Žema C; Žema D; Žema E♭; Kita
vi: Âm vực thấp nhất của kèn clarinet contra-alto: Nốt Đô (C) thấp; Nốt Rê (D) thấp; Nốt Mi giáng (E♭) thấp; Khác
nl: Contra-altklarinet uitbreiding laagste noot: Lage C; Lage D; Lage E♭; Overig
el: Επέκταση χαμηλότερης νότας κόντρα-άλτο κλαρινέτου: Χαμηλό Ντο (C); Χαμηλό Ρε (D); Χαμηλό Μι ύφεση (E♭); Άλλο
nb: Kontra-alt klarinett laveste noteutvidelse: Lav C; Lav D; Lav E♭; Annet
da: Laveste toneudvidelse for kontra-altsaxofon: Lavt C; Lavt D; Lavt Es; Anden
ro-RO: Extensie a celei mai joase note pentru clarinetul contra-alto: Do grav; Re grav; Mi♭ grav; Altele
zh-CN: 低音单簧管最低音延伸: 低音 C; 低音 D; 低音 E♭; 其他
de: Erweiterung des tiefsten Tons der Kontraaltklarinette: Tiefes C; Tiefes D; Tiefes Es; Sonstige
sk-SK: Predĺženie najnižšieho tónu pre kontra-alt klarinet: Nízke C; Nízke D; Nízke E♭; Iné
fr: Extension de la note la plus grave de la clarinette contra-alto: Do grave; Ré grave; Mi♭ grave; Autre
sv: Den lägsta noten för kontraaltklarinett: Låga C; Låga D; Låga E♭; Annan
ja: コントラアルトクラリネットの最低音域拡張: Low C; Low D; Low E♭; その他
hr-HR: Produžetak najniže note kontraalt klarineta: Niski C; Niski D; Niski E♭; Ostalo
th: การขยายเสียงต่ำสุดของคลาริเน็ตคอนทราอัลโต: Low C; Low D; Low E♭; อื่นๆ
cs: Rozšíření nejnižšího tónu pro kontraaltový klarinet: Nízké C; Nízké D; Nízké E♭; Jiné
hu: Kontraalt-klarinét legkisebb hangterjedelme: Alsó C; Alsó D; Alsó E♭; Egyéb
tr: Kontra-alto klarnetin en düşük nota uzantısı: Kalın Do; Kalın Re; Kalın Mi♭; Diğer
bg-BG: Разширение на най-ниския тон на контра-алт кларинет: Ниско до; Ниско ре; Ниско ми бемол; Друга